【裁判字號】    99,重勞訴,56
【裁判日期】    991125
【裁判案由】    確認僱傭關係存在等
【裁判全文】
臺灣臺北地方法院民事裁定            99年度重勞訴字第56號
原      告  蔡俐怡
訴訟代理人  賴淑玲律師
上列原告與被告德蕙通訊有限公司間請求確認僱傭關係存在等事
件，本院裁定如下：
    主  文
原告應於收受本裁定之日起五日內繳納裁判費新臺幣伍仟陸佰肆
拾參元，逾期不繳，即駁回原告之訴。
    理  由
一、按「以一訴主張數項標的者，其價額合併計算之。但所主張
    之數項標的互相競合或應為選擇者，其訴訟標的價額，應依
    其中價額最高者定之」、「因定期給付或定期收益涉訟，以
    權利存續期間之收入總數為準；期間未確定時，應推定其存
    續期間。但其期間超過十年者，以十年計算」，民事訴訟法
    第77條之2第1項及第77條之10分別定有明文。
二、查本件訴之聲明第1項係請求確認原告與被告間之僱傭關係
    存在。而原告為民國66年9月12日出生，以原告遭解僱翌日
    即99年9月10日起算至年滿65歲之強制退休日止，尚有工作
    期間32年餘，是依上開規定，應以10年計算原告權利存續期
    間。又原告主張每月薪資為新臺幣（下同）50,000元，及被
    告每月應提撥退休準備金3,000元，故請求被告每月應給付
    原告53,000元，則本件訴之聲明第1項之訴訟標的價額核定
    為6,360,000元（計算式：53,000元×12×10＝6,360,000元
    ）。再本件訴之聲明第2項請求金額中之35,000元及3,000元
    部分，係請求被告給付原告自99年9月10日起至同年9月30日
    止之薪資及退休準備金，而訴之聲明第3項，則係請求被告
    給付原告自99年10月1日起至原告復職日止之薪資及退休準
    備金，經核均與上開訴之聲明第1項互相競合，且訴訟標的
    之價額包含於訴之聲明第1項內，依上開規定，僅擇其一定
    之。另查本件訴之聲明第2項之請求金額246,219元，於扣除
    前開與訴之聲明第1項互相競合之薪資35,000元及退休準備
    金3,000元後，核其訴訟標的價額應為208,219元，依上開規
    定，自應就此部分與訴之聲明第1項合併計算其價額。故本
    件訴訟標的價額核為6,568,219元（計算式：6,360,000元＋
    208,219元＝6,568,219元）。
三、綜上所述，本件訴訟標的價額核定為6,568,219元，應徵第
    一審裁判費66,043元，原告僅繳納60,400元，尚欠5,643元
    ，茲依民事訴訟法第249條第1項但書之規定，限原告於收受
    本裁定送達之日起5日內，向本院補繳上述不足額之裁判費
    ，逾期不繳，即駁回原告之訴。
中    華    民    國    99    年    11    月    25    日
                  勞工法庭      法  官  魏式瑜
以上正本係照原本作成
如不服本裁定關於核定訴訟標的價額部分，應於送達後10日內向
本院提出抗告狀，並繳納抗告費新臺幣1,000元；關於命補繳裁
判費部分，不得抗告。
中    華    民    國    99    年    11    月    25    日
                                書記官  曾鈺馨

司法院資訊處製作；財團法人民間司法改革基金會備份。
